臺灣高等法院刑事裁定
111年度抗字第486號
抗  告  人
即聲 請 人  謝諒獲
上列抗告人即聲請人因聲請交付法庭錄音光碟等案件，不服臺灣
士林地方法院中華民國110年12月29日裁定（110年度聲字第1103
號），提起抗告，本院裁定如下：
    主  文
抗告駁回。                                             
    理  由
一、原裁定意旨略以：抗告人即聲請人謝諒獲（下稱聲請人）聲
    請掃描電子卷證關於自訴案件部分，前已經本院109年度聲
    字第806號裁定准許在案，故此部分顯係重行聲請，其聲請
    自無理由，應予駁回；另關於附帶民事訴訟部分，係為聲請
    再審等救濟途徑而聲請交付電子卷證，應予准許。又關於聲
    請交付法庭錄音光碟部分，該案已於民國101年5月31日判決
    確定，然聲請人遲至110年9月29日始向原審提出聲請狀，已
    逾法定聲請期限，其聲請不合法律上程式且無從補正，應予
    駁回等語。
二、抗告意旨略以：聲請人因無力支付本院109年度聲字第806號
    裁定電子卷證高額之費用，請求免除全部卷證複製費用，或
    準用法院辦理民事及行政訴訟事件複製電子卷證費用徵收標
    準第4條規定，最多支付新臺幣200元。另聲請人認本案自訴
    案件及附帶民事訴訟案件並無判決確定，且聲請人之聲請早
    於101年5月31日，其聲請係在期限內等語。
三、經查：
　㈠原裁定就聲請掃描電子卷證關於自訴案件部分，以聲請人就
    此部分係重行聲請，爰認其聲請為無理由而予駁回，旨在排
    除重複使用司法資源而無實益之聲請行為，核原審之認定並
    無違誤。聲請人徒憑己意爭執電子卷證費用過高，仍無從合
    理化其重複使用司法資源之行為，況且刑事訴訟法並無如民
    事訴訟法關於訴訟救助之規定，亦無相關準用之規定，是聲
    請人請求免除或酌減電子卷證費用，難認於法有據。
　㈡按當事人及依法得聲請閱覽卷宗之人，因主張或維護其法律
    上利益，得於開庭翌日起至裁判確定後6個月內，繳納費用
    聲請法院許可交付法庭錄音或錄影內容，法院組織法第90條
    之1第1項前段定有明文。是聲請人聲請交付法庭錄音光碟，
    其聲請期間應自判決確定之翌日起算6個月，迄至101年11月
    30日屆滿，詎聲請人遲至110年9月29日始向原審提出聲請狀
    ，則原審以其聲請不合法而予駁回，經核尚無不合。
　㈢聲請人就原裁定已明白論述之事項，再事爭執，任意指摘原
    裁定違法，本院自難憑採。又原裁定就聲請掃描電子卷證准
    其所請之部分，聲請人並未指摘此部分裁定有何不利益之情
    形。綜上所述，本件抗告為無理由，應予駁回。
據上論斷，應依刑事訴訟法第412條，裁定如主文。
中　　華　　民　　國　　111 　年　　4 　　月　　8 　　日
                  刑事第四庭    審判長法　官  陳筱珮
                                      法　官  柯姿佐
                                      法　官  吳元曜
以上正本證明與原本無異。
不得再抗告。
                                      書記官  黃亮潔
中　　華　　民　　國　　111 　年　　4 　　月　　8 　　日